【裁判字號】    95,易,2317
【裁判日期】    951130
【裁判案由】    毒品危害防制條例
【裁判全文】
臺灣臺北地方法院刑事判決              95年度易字第2317號
公  訴  人  臺灣臺北地方法院檢察署檢察官
被      告  甲○○
上列被告因毒品危害防制條例案件，經檢察官提起公訴（95年度
毒偵字第1970號），於本院準備程序進行中，被告先就被訴事實
為有罪之陳述，經本院告以簡式審判之要旨，經當事人同意，合
議庭裁定由受命法官行簡式審判程序，判決如下：
    主  文
甲○○施用第二級毒品，處有期徒刑陸月，如易科罰金，以新台
幣壹仟元折算壹日。
第二級毒品安非他命肆包（毛重點柒伍公克，淨重貳點玖伍公
克）沒收銷燬；包裝袋肆只、金來磅壹個沒收。
    事  實
一、甲○○曾於93年間因施用毒品，經本院裁定觀察勒戒，嗣因
    無繼續施用之傾向，經檢察官於94年1 月10日以93年度毒偵
    緝字第268 號為不起訴處分，嗣於95年間又因施用第二級毒
    品，經本院於95年4 月28日以95年度易字第560 號判決有期
    徒刑四月，其後於95年9 月5 日易科罰金執行完畢（不構成
    累犯）。於前述案件判決後，仍基於施用第二級毒品甲基安
    非他命之犯意，自95年6 月15日起迄同年7 月17日止，多次
    在台北市○○市○○路40號協利機車行，施用第二級毒品甲
    基安非他命（檢察官起訴時僅敘明「安非他命」，業經公訴
    檢察官更正為「甲基安非他命」），嗣於95年7 月17日下午
    4 時許，在台北縣新店市○○路40號，持有甲基安非他命為
    警查獲，並扣得甲○○所有，供施用甲基安非他命所用之甲
    基安非他命四包（毛重三．七五公克，淨重二．九五公克）
    、金來磅一個。
二、案經台北縣政府警察局中和分局報請檢察官偵查起訴，於本
    院準備程序進行中，甲○○先就被訴事實為有罪之陳述，經
    裁定行簡式審判程序。
    理  由
一、上開事實，業經被告甲○○於偵查及審理中坦承不諱，而被
    告於警員查獲後所採之尿液經鑑定，復有甲基安非他命反應
    ，此有台灣檢驗科技股份有限公司2006年8 月8 日報告一紙
    在偵查卷可稽（見偵查卷38頁），且被告為警查獲時復遭警
    員查得白色結晶四小包，經警方初驗結果，確呈甲基安非他
    命反應，此復有台北縣政府警察局中和分局查獲涉嫌毒品危
    害防制條例毒品初步鑑驗報告書一紙附卷可憑（見偵查卷3
    頁），至被告甲○○曾於93年間因施用毒品，經本院裁定觀
    察勒戒，嗣因無繼續施用之傾向，經檢察官於94年1 月10日
    以93年度毒偵緝字第268 號為不起訴處分，有不起訴處分書
    一紙在卷可憑，綜上所述，被告所為上開犯行事證明確，自
    應依法論科。
二、核被告所為，係犯毒品危害防制條例第10條第2 項施用第二
    級毒品甲基安非他命之罪。其持有第二級毒品之低度行為為
    施用毒品之高度行為所吸收，不另論罪。被告雖有多次施用
    第二級毒品之犯行，然查刑法第56條連續犯之規定業於94年
    2 月2 日修正刪除，而毒品危害防制條例第10條之施用毒品
    罪，具有成癮之病患人格特質，構成要件本質上含有「習慣
    性」反覆為同一施用行為之意涵，學理上稱為「集合犯」，
    本件被告多次施用第一級毒品之犯行，應論以包括一罪，而
    不再以連續犯或數罪併罰方式處斷。被告所為施用毒品之集
    合犯行，行為終了於95年7 月17日，既於94年2 月2 日刑法
    修正、95年7 月1 日新刑法施行後，自無比較新舊法之必要
    ，應逕適用修正後刑法之相關規定論處。爰審酌被告前於95
    年4 月間始因施用毒品經本院以簡易判決判處有期徒刑四月
    （嗣於同年9 月5 日執行完畢），仍不知悔改再次施用毒品
    ，惟施用毒品係危害自身之健康，此次施用之次數尚不多，
    被告犯罪後尚能坦承犯行等一切情狀，量處有期徒刑六月，
    並諭知易科罰金之折算標準。至扣案之安非他命四包（毛重
    三．七五公克，淨重二．九五公克）為被告所有，自應依毒
    品防制條例第18條第1 項前段之規定沒收銷燬，另該四小包
    毒品之包裝袋及金來磅一個，均係被告所有，且供施用毒品
    之用，此已經被告於偵查中自承，雖被告於本院審理中否認
    金來磅為其所有，辯稱是向朋友借的云云，惟被告不能陳明
    係向何人所借，所辯尚難採信，均應依刑法第38條第1 項第
    2 款之規定沒收。
據上論斷，應依刑事訴訟法第273 條之1 第1 項、第299 條第1
項前段，毒品危害防制條例第10條第2 項、第18條第1 項前段，
94年2 月2 日修正後刑法第11條前段、第41條第1 項前段、第38
條第1 項第2 款，刑法施行法第1條之1，判決如主文。
本案經檢察官楊碧瑛到庭執行職務。
中    華    民    國    95    年    11    月    30    日
                  刑事第六庭    法  官  周占春
上正本證明與原本無異。
如不服本判決，應於判決送達後10日內向本院提出上訴狀 (應抄
附繕本)。
                                書記官  林妙穗
中    華    民    國    95    年    11    月    30    日
附錄本案論罪科刑法條全文
毒品危害防制條例第10條
施用第一級毒品者，處 6 月以上 5 年以下有期徒刑。
施用第二級毒品者，處 3 年以下有期徒刑。


司法院資訊處製作；財團法人民間司法改革基金會備份。
